Config:
  hfst:
    Gen: ../../../src/generator-gt-norm.hfst
    Morph: ../../../src/analyser-gt-norm.hfst
  xerox:
    Gen: ../../../src/generator-gt-norm.xfst
    Morph: ../../../src/analyser-gt-norm.xfst
    App: lookup

Tests:



# todo:
# Proofread the gold standard (below)
# Then: run analyser, then correct.


  Noun - `tervüs3: # Noun (17,8,4) `tervüs1-3 'eng /est /fin' - full paradigm
     tervüs+N+Sg+Nom: tervüs
     tervüs+N+Sg+Gen: tervüse
     tervüs+N+Sg+Par: tervüst
     tervüs+N+Sg+Ill: tervüste
     tervüs+N+Sg+Ine: tervüsen
     tervüs+N+Sg+Ela: tervüsest
     tervüs+N+Sg+All: tervüsele
     tervüs+N+Sg+Ade: tervüsel
     tervüs+N+Sg+Abl: tervüselt
     tervüs+N+Sg+Tra: tervüses
     tervüs+N+Sg+Ter: tervüseniq
     tervüs+N+Sg+Abe: tervüseldäq
     tervüs+N+Sg+Com: tervüsegaq
     tervüs+N+Pl+Nom: tervüseq
     tervüs+N+Pl+Gen: tervüisi
     tervüs+N+Pl+Par: tervüisi
     tervüs+N+Pl+Ill: tervüisihe
     tervüs+N+Pl+Ine: tervüisin
     tervüs+N+Pl+Ela: tervüisist
     tervüs+N+Pl+All: tervüisile
     tervüs+N+Pl+Ade: tervüisil
     tervüs+N+Pl+Abl: tervüisilt
     tervüs+N+Pl+Tra: tervüisis
     tervüs+N+Pl+Ter: tervüisiniq
     tervüs+N+Pl+Abe: tervüisildäq
     tervüs+N+Pl+Com: tervüisigaq
